臺灣板橋地方法院民事判決　　　　　　　96年度訴字第1319號
原　　　告　乙　○
被　　　告　甲○○
上列當事人間請求侵權行為損害賠償事件，經刑事庭裁定移送前
來，本院於民國96年7 月19日言詞辯論終結，判決如下：
    主  文
被告應給付原告新台幣參拾萬元，及自民國九十六年三月二十四
日起至清償日止，按年息百分之五計算之利息。
原告其餘之訴駁回。
訴訟費用由被告負擔二十分之三，餘由原告負擔。
本判決第一項得假執行。但被告得以新台幣參拾萬元預供擔保而
免為假執行。
原告其餘假執行之聲請駁回。
    事實及理由
一、本件原告起訴請求被告應給付新台幣（下同）200 萬元，及
    自民國95年2 月14日起至清償日止，按年息百分之5 計算之
    利息。嗣於訴訟進行中，減縮應受判決事項之聲明為被告應
    給付原告200 萬元，及自起訴狀繕本送達翌日起至清償日止
    ，按年息百分之5 計算之利息。核與民事訴訟法第255 條第
    1 項第3 款規定相符，合先敘明。
二、原告主張：被告明知訴外人徐敏容（原名徐子喬）為有配偶
    之人，基於相姦之犯意，於95年6 月下旬某日，在臺北縣樹
    林市○○街某處甲○○駕駛之車牌號碼2073- EG之小客車內
    ，相姦1 次；另基於相姦之犯意，於同年7 月初某日，在臺
    北縣樹林市某處甲○○駕駛之車牌號碼2073- EG之小客車內
    ，相姦1 次。嗣於95年7 月15日凌晨2 時許，在臺北縣樹林
    市○○街181 號前，原告與徐敏容2 人赤裸在2073- EG之小
    客車內共處，為徐子喬之配偶即原告發覺，始悉上情，爰依
    侵權行為損害賠償之法律關係，訴請被告賠償200 萬元等情
    。並聲明：(1)被告應給付原告200 萬元，及自起訴狀繕本送
    達翌日起至清償日止，按年息百分之5 計算之利息；(2)願供
    擔保請准宣告假執行。
三、被告則以：原告請求金額過高等語置辯。並聲明：(1)原告之
    訴及假執行之聲請均駁回；(2)如受不利判決，願供擔保請准
    宣告免為假執行。
四、原告主張之上揭妨害家庭事實，為被告所不爭執，自堪信為
    真實。
五、按民法第195 條第1 項：「不法侵害他人之身體、健康、名
    譽、自由、信用、隱私、貞操，或不法侵害其他人格法益而
    情節重大者，被害人雖非財產上之損害，亦得請求賠償相當
    之金額」之規定，「於不法侵害他人基於父、母、子、女或
    配偶關係之身分法益而情節重大者，準用之」，同法條第3
    項定有明文。
六、查被告與原告之妻徐敏容相姦，顯係不法侵害原告基於配偶
    關係之身分法益而情節重大，揆諸上開法條規定，原告自得
    請求被告賠償相當金額之非財產上損害即精神慰撫金。本件
    原告固請求被告賠償200 萬元，惟本院斟酌原告係大專畢業
    ，從事證券業，每月薪水約4 、5 萬元，有繼承部分農地，
    並有汽車1 部及房子1 棟；被告係專科畢業，從事推拿師工
    作，每月薪水6 至7 萬元，有房子1 棟及汽車1 部（但均有
    貸款）等兩造身分、地位、教育程度、經濟能力，及原告所
    受精神痛苦之程度，認原告請求之非財產上損害賠償以30萬
    元為適當，逾此部分則不應准許。
七、從而，原告依侵權行為損害賠償之法律關係，請求被告給付
    原告30萬元，及自起訴狀繕本送達翌日即96年3 月24日起至
    清償日止，按年息百分之5 計算之利息，為有理由，應予准
    許。逾此範圍則為無理由，應予駁回。
八、兩造陳明願供擔保請准宣告假執行及免為假執行，就原告勝
    訴部分，金額在50萬元以下，應依職權宣告得假執行，並酌
    定相當擔保金額宣告得免為假執行；至原告敗訴部分，假執
    行之聲請已失依附，應予駁回。
據上論結，本件原告之訴為一部有理由，一部無理由，依民事訴
訟法第79條、第389 條第1 項第5 款、第392 條第2 項，判決如
主文。
中　　華　　民　　國　　96　　年　　8 　　月　　2 　　日
                  民事第二庭    法　官　連士綱
以上正本係照原本作成
如對本判決上訴，須於判決送達後20日內向本院提出上訴狀
中　　華　　民　　國　　96　　年　　8 　　月　　3 　　日
                                書記官　李宏明
